臺灣彰化地方法院民事判決　99年度訴字第410號
原　　　告　粘雅芬
訴訟代理人　許智捷律師
被　　　告　陳怡宏Yi-Hu.
訴訟代理人　陳國華律師
上列當事人間請求損害賠償事件，本院於中華民國100年5月4日
言詞辯論終結，判決如下：
    主  文
被告應給付原告新臺幣捌拾伍萬肆仟參佰柒拾壹元，及自民國九
十九年五月七日起至清償日止，按週年利率百分之五計算之利息
。
原告其餘之訴駁回。
訴訟費用由被告負擔百分之三十一，餘由原告負擔。
本判決第一項於原告以新臺幣貳拾捌萬伍仟元為被告供擔保後，
得假執行；但被告如以新臺幣捌拾伍萬肆仟參佰柒拾壹元為原告
預供擔保後，得免為假執行。
原告其餘假執行之聲請駁回。
    事  實
壹、程序事項：
    按訴狀送達後，原告不得將原訴變更或追加他訴。但請求之
    基礎事實同一者、擴張或減縮應受判決事項之聲明者，不在
    此限。民事訴訟法第255條第1項第2款、第3款定有明文。又
    所謂請求之基礎事實同一，係指變更或追加之訴與原訴之主
    要爭點有其共同性，各請求利益之主張在社會生活上可認為
    同一或關連之紛爭，而就原請求之訴訟及證據資料，於審理
    繼續進行時，在相當程度範圍內具有同一性或一體性，得期
    待於後請求之審理予以利用，俾先後兩請求在同一程序得解
    決，避免重複審理，進而為統一解決紛爭者，即屬之（最高
    法院民國90年度臺抗字第2號、90年度臺抗字第287號裁定意
    旨參照），經查，本件原告原起訴聲明：被告應連帶給付原
    告新臺幣（下同）160萬元及自起訴狀繕本送達翌日起至清
    償日止，按週年利率5﹪計算之利息，嗣起訴狀送達後，於
    100年4月8日具狀擴張聲明為：被告應給付原告2,732,350元
    及自起訴狀繕本送達翌日起至清償日止，按週年利率5％計
    算之利息，核係屬擴張應受判決事項之聲明，與前揭規定相
    符，應予准許。
貳、實體事項
一、原告起訴主張：
  (一)被告於97年6月26日上午8時許，駕駛車牌號碼QK-0422號自
    小客車沿彰化縣鹿港鎮○○路由東往西方向行駛，於右轉鹿
    工北二路由南往北方向行駛時，本應注意汽車行駛時，駕駛
    人應注意兩車併行之間隔，並隨時採取必要之安全措施，而
    依當時天候晴，日間自然光線，路面乾燥、無缺陷、無障礙
    物，視線良好等情況，並非不能注意，竟疏未注意及此，不
    慎與同沿彰化縣鹿港鎮○○路由東往西方向行駛，亦右轉鹿
    工北二路由南往北方向行駛而由原告所騎乘之車牌號碼G29-
    700號重型機車發生擦撞，致原告人、車倒地，受有臉、左
    肩、右手、右膝擦傷及腰椎第五節椎弓骨折、腰椎第五節脊
    椎崩解症等傷害，被告涉有過失傷害之行為，業經本院98年
    度交易字第161號判處拘役伍拾日確定。
  (二)原告因被告駕駛自小客車肇事之過失行為受有上開傷害，爰
    依民法第184條第1項前段、第191之2條、第193條第1項、19
    5條第1項前段、第196條之規定，請求被告賠償下列費用：
  1.醫療費用共計116,743元。
  2.增加生活上費用共計31,700元：
    自97年10月8日起至同年月19日止，合計11日，每日2,200
      元，計看護費用24,200元。
    醫療輔助器材費用7,500元。
  3.減少工作收入（減少勞動能力）共計1,582,107元：
    原告任職於財團法人彰濱秀傳紀念醫院收費課，平均月薪
      為26,524元、換算日薪為884元，自96年6月26日至同年月
      29日，及96年10月9日至同年月31日，共計27日（含特別
      休假），原告因車禍受傷請假，請求該部分之勞動力減損
      為23,868元。
    原告因車禍受有腰椎第五節椎弓骨折傷害，術後持續產生
      下背痛，無法久坐，需長期服用止痛劑，嚴重影響原告工
      作表現，此部分請求自97年10月29日起至原告65歲止之勞
      動力減損1,558,239元（每月薪資以26,524元計算）。
  4.機車維修費1,800元。
  5.精神慰藉金100萬元。
    原告最高學歷為中臺醫護技術學院，現職為財團法人彰濱秀
    傳紀念醫院收費課事務員，名下除機車無不動產，育有一子
    （96年4月11日生），該子經財團法人彰化基督教醫院診斷
    為發展遲緩兒童。原告因本件車禍受有腰椎第五節椎弓骨折
    傷害，屬輕度肢障，原告身體及精神上均受莫大之痛苦，難
    以言喻，又被告於案發後在網路上公開扭曲事實之文章攻堅
    、污衊原告，故請求被告賠償精神慰撫金100萬元元。
  (三)並聲明：1.被告應給付原告2,732,350元，及自起訴狀繕本
    送達翌日即98年11月10日起至清償日止按年息5％計算之利
    息。2.訴訟費用由被告負擔。3.原告願供擔保請准宣告假執
    行。
二、被告則以：兩造就本件車禍均有過失，被告對於原告請求醫
    療費用116,743元、看護費用22,000元、醫療輔助器材費用
    7,500元、車損扣除折舊後之金額、工作損失2,913元等範圍
    內之數額不爭執。又依據財團法人彰濱秀傳紀念醫院回函指
    出骨折是指較近的傷，崩解症係指時間久遠或成因不明之傷
    害，故被告認為原告受有腰椎第五節脊椎崩解症及腰椎第五
    節椎弓骨折，與本件被告之過失行並無因果關係，原告自不
    得請求被告給付原告此部分勞動力減損之損失。再原告請特
    別休假部分並無任何薪資損失，且原告主張每月薪資以26,5
    24元計算過高，依原告96年6月薪資計算，其每月薪資應為2
    3,812元，此部分均有疑問。另原告請求慰撫金過高等語置
    辯。並聲明：(一)駁回原告之訴。(二)訴訟費用由原告負擔。
    (三)如受不利之判決，願供擔保免予假執行。
三、兩造不爭執之事項：
  (一)被告於97年6月26日上午8時許，駕駛車牌號碼號QK-0422號
    自用小客車，沿彰化縣鹿港鎮○○路由東往西方向行駛並右
    轉鹿工北二路由南往北方向行駛時，本應注意汽車行駛時，
    駕駛人應注意兩車併行之間隔，並隨時採取必要之安全措施
    ，而依當時為晴、日間自然光線、路面乾燥無缺陷無障礙物
    、視線良好等情況，並非不能注意，其竟疏於注意兩車併行
    之間隔，致撞及亦沿彰化縣鹿港鎮○○路由東往西方向行駛
    並右轉鹿工北二路由南往北方向行駛於被告同向右方，而由
    原告所騎乘之車牌號碼G29-700號重型機車，原告因此人、
    車倒地，受有臉、左肩、右手、右膝擦傷及腰椎第五節椎弓
    骨折等傷害。
  (二)被告因上開過失傷害行為，業經臺灣彰化地方法院檢察署檢
    察官以98年度偵字第376號提起公訴，並經本院於99年3月19
    日，以98年度交易字第161號判決判處有期徒刑拘役50日確
    定。
  (三)被告同意賠償原告因本件車禍之醫療費用116,743元、醫療
    輔助器材費用7,500元。
  (四)被告同意賠償原告自97年10月8日起至同年10月19日止因本
    件車禍住院之看護費共計22,000元。
  (五)被告同意賠償原告自97年10月24日至同年月31日，因本件車
    禍請病假，遭財團法人彰濱秀傳紀念醫院扣除之全勤獎金38
    2元及病假扣薪2,531元，共計2,913元。
  (六)原告因本件車禍受傷後，迄今未領取強制汽車責任保險金。
四、兩造爭執之事項：
  (一)原告是否與有過失？兩造過失比例為何？
  (二)原告得請求賠償之金額為何？
五、本院得心證之理由：
  (一)原告是否與有過失？兩造過失比例為何？
  1.按損害之發生或擴大，被害人與有過失者，法院得減輕賠償
    金額，或免除之，民法第217條第1項定有明文。所謂被害人
    與有過失，係指被害人苟能盡其善良管理人之注意，即得避
    免其損害之發生、擴大，竟不注意之意（最高法院83年度臺
    上字第17 01號判決意旨參照）。又按汽車行駛時，駕駛人
    應注意兩車併行之間隔，並隨時採取必要之安全措施，道路
    交通規則第94條第3項定有明文。經查，證人粘雅芬於本院
    刑事庭98年9月24日審理時證稱：97年6月26日上午8時，我
    騎乘伊所有車號G29-700號重型機車，從鹿工路右轉不知路
    名，並已經右轉過去，被告的車子在我左邊，撞到之前我看
    到被告的車子在轉，被告一轉過來就撞到伊，被告車子的右
    側前後面車門中間撞到伊機車左邊前半部，我機車倒地，並
    受有腰椎斷掉手術、手腳、臉擦傷等傷害屬實（詳同日審判
    筆錄第3頁），復經目擊證人詹元鴻於本院刑事庭98年9月24
    日審理中具結證述：97年6月26日上午8時許，我剛好要去秀
    傳醫院對面買東西，車禍地點是在鹿工北路上，我開車走鹿
    工北二路右轉鹿工路，在前面看到對向被告開的墨綠色車子
    從鹿工路右轉鹿工北二路，已經轉過來，看到原告的機車也
    已經轉過來，原告機車有點搖搖擺擺，應該是有煞車，原告
    機車搖搖擺擺就撞到被告汽車乘客的前座車門，原告就倒在
    地上，我就看到被告下車，看到原告倒地，就叫救護車等語
    在卷（詳同日審判筆錄第6頁至第10頁），足證本件肇事地
    點應係在彰化縣鹿港鎮○○○○路上，而被告與原告均係沿
    彰化縣鹿港鎮○○路由東往西方向行駛並右轉鹿工北二路由
    南往北方向行駛一段距離無訛。至證人粘雅芬雖證述被告車
    子的右側前後面車門中間撞到其機車左邊前半部云云，核與
    目擊證人詹元鴻所述原告機車搖搖擺擺撞到被告汽車乘客的
    前座車門等語不符，而目擊證人詹元鴻與被告及原告均不相
    識，自無甘冒偽證罪之風險而虛構事實誣陷原告之理，是目
    擊證人詹元鴻上述證述應較對本件交通車故發生有利害關係
    之原告指述較為可採，則係原告騎乘機車之左側車身與被告
    駕駛之自用小客車右前車門發生碰撞，堪以認定。此外，並
    有道路交通事故現場圖、調查報告表(一)、(二)、現場照片數幀
    在卷可稽（見警詢卷宗第8頁至第14頁、第126頁至第131 頁
    ）。從而，原告於沿彰化縣鹿港鎮○○路由東往西方向行駛
    並右轉鹿工北二路由南往北方向行駛之際，既有注意被告之
    自用小客車亦同時右轉，揆諸前揭規定，其亦負有應注意兩
    車併行之間隔，並隨時採取必要之安全措施之義務，而當時
    並無不能注意之情事，如原告於右轉前注意保持併行之安全
    間隔距離，當可避免事故發生，然原告卻未注意及之，致造
    成其騎乘機車之左側車身與被告駕駛之自用小客車右前車門
    發生碰撞，足見原告顯疏未注意上開交通安全之規定，其對
    本件事故之發生，亦與有過失至明。
  2.本院審酌事故之發生，係因兩造相互未保持併行之安全間隔
    距離，同為肇事原因，認過失責任比例之分擔，以兩造各負
    擔50％為妥適。
  (二)原告得請求賠償之金額為何？
  1.按因故意或過失，不法侵害他人之權利者，負損害賠償責任
    ；汽車、機車或其他非依軌道行駛之動力車輛，在使用中加
    損害於他人者，駕駛人應賠償因此所生之損害；不法侵害他
    人之身體或健康者，對於被害人因此喪失或減少勞動能力或
    增加生活上之需要時，應負損害賠償責任；不法侵害他人之
    身體、健康、名譽、自由、信用、隱私、貞操，或不法侵害
    其他人格法益而情節重大者，被害人雖非財產上之損害，亦
    得請求賠償相當之金額，民法第184條第1項、第191條之2第
    1項、第193條第1項、第195條第1項前段分別定有明文。本
    件原告因前揭車禍事故受傷，顯與被告駕駛系爭自用小客車
    之過失間，具有相當因果關係甚明。從而，原告依前揭侵權
    行為之法律關係，請求被告應負損害賠償責任，於法有據。
  2.醫療費用及醫療輔助器材費用部分：原告主張其因本件車禍
    受有受有臉、左肩、右手、右膝擦傷及腰椎第五節椎弓骨折
    等傷害，已支出醫療費用116,743元及醫療器材費用7,500元
    ，共計向被告請求醫療費用124,243元。本院認為關於原告
    主張其因上揭車禍事故支出之必要醫療費用116,743元，及
    醫療器材費用7,500元，共計124,243元，均與本件車禍有關
    ，有財團法人彰濱秀傳紀念醫院、陽明中醫診所醫療收據及
    統一發票在卷可按，且為被告所不爭執，則原告此部分請求
    應屬有據。
  3.看護費用部分：
    關於原告主張其因本件車禍事故，於96年10月8日至同年月
    29日，在財團法人彰濱秀傳紀念醫院住院而支出必要之看護
    費24,200元乙節，經本院函詢財團法人彰濱秀傳紀念醫院原
    告看護情形，該院回覆「病患黏雅芬..術後住院期間97年10
    月9日至同年10月19日需要他人協助照顧生活起居。本院遴
    介看護員全日（24小時）2,000元。.」等語，有該院99年6
    月29日99濱秀（醫）字第0990418號回函在卷可按，故看護
    費用應以每日2,000元計算為宜。又被告亦同意賠償原告上
    開住院11日之看護費，是原告請求看護費用部分，於22,000
    元（計算式：2000元×11日＝22,000元)範圍內，應予准許
    ，逾此部分請求，為無理由，應予駁回。
  4.車損部分：
    (1)按汽車、機車或其他非依軌道行駛之動力車輛，在使用中
      加損害於他人者，駕駛人應賠償因此所生之損害；又不法
      毀損他人之物者，被害人得請求賠償其物因毀損所減少之
      價額，民法第191條之2前段、第196條分別定有明文。次
      按依民法第196條請求賠償物被毀損所減少之價額，得以
      修復費用為估定之標準，但以必要者為限（例如：修理材
      料以新品換舊品，應予折舊），最高法院77年5月17日77
      年度第9次民事庭會議決議(一)可資參照。故被害人得以修
      理費用作為其物因毀損所減少價額之計算依據，但其中以
      新品更換舊品，且因此提高該物整體價值者，該更換之新
      品即非屬損害發生前物之原狀，則該更換新品所支出之費
      用，應予計算其折舊。
    (2)原告主張支出系爭機車之修復費用共1,800元，其中新零
      件費用1,300元，工資500元等情，業據其提出機車行97年
      6月26日修理零件明細影本1紙在卷可按，並為被告所不爭
      執，堪信為真實。又查系爭機車出廠日為92年5月，事故
      發生於97年6月26日，距出廠時間為5年2月，為兩造所不
      爭，並有系爭機車之行車執照1份在卷可按。揆諸前揭說
      明，其中以新零件更換被損害之舊零件部分，在計算損害
      賠償額時，自應將新零件折舊部分予以扣除。再參酌營利
      事業所得稅查核準則第95條第6項規定：「固定資產提列
      折舊採用平均法或定率遞減法者，以1年為計算單位；其
      使用期間未滿1年者，按實際使用之月數相當於全年之比
      例計算之；不滿1月者，以月計」。依行政院所頒佈固定
      資產耐用年限數表之規定，機器腳踏車耐用年數為3年。
      故而，系爭機車自出廠至本件車禍事故發生止，使用期限
      約5年2個月餘，已逾耐用年數3年，應僅存殘值。依所得
      稅法第51條第1項、所得稅法施行細則第48條第1款規定計
      算系爭機車殘值為元（計算式：1,300/（3+1）＝325），
      再加計工資500元，共計825元。是原告請求機車修復費用
      部分，於825元範圍內，應予准許。至逾此部分請求，應
      予駁回。
  5.工作收入損失（即受傷期間無法工作之所得損失）部分：
    原告主張其任職於財團法人彰濱秀傳紀念醫院收費課，平均
    月薪為26,524元、換算日薪為884元，自97年6月26日至同年
    月29日，及97年10月9日至同年月31日，共計27日，其因車
    禍受傷請假，請求該部分之勞動力減損為23,868元。經本院
    函詢財團法人彰濱秀傳紀念醫院原告工作薪資，該院回覆「
    原告於97年6月27日特休乙日，97年10月21日至同年月23日
    特休3日，97年10月24日至同年月31日病假8日；原告於97年
    6 月份無「請假扣款」、「全勤獎金」為382元；同年10月
    「請假扣款」為2,531元、無「全勤獎金」；又原告於97年6
    月之月薪為24,010元，於同年10月之月薪為20,752元」等語
    ，有該院100年2月16日100濱秀（醫）字第1000099號回函在
    卷可證，是原告請求工作收入損失部分，於97年10月24日至
    同年月31日因本件車禍受傷請病假而遭薪資扣款，及因此無
    法領取全勤獎金部分，應予准許。至上開特休日，為有薪之
    休假日，原告並無工作損失，被告主張此部分不應計入原告
    之工作損失，為有理由。是本件原告主張之工作損失於2,91
    3元（計算式：2,531元+3 82元＝2,913元）範圍內，應予准
    許，逾此部分請求，為無理由，應予駁回。
  6.勞動能力減損部分：
    (1)按身體或健康受侵害，而減少勞動能力者，其減少及殘存
      勞動能力之價值，不能以現有之收入為準，蓋現有收入每
      因特殊因素之存在而與實際所餘勞動能力不能相符，現有
      收入高者，一旦喪失其職位，未必能自他處獲得同一待遇
      ，故所謂減少及殘存勞動能力之價值，應以其能力在通常
      情形下可能取得之收入為標準（最高法院61年台上字第19
      87號判例意旨參照）。次按勞動能力減損之計算，應以被
      害人勞動能力喪失程度、勞動年數、預期可得的薪資，依
      霍夫曼式算法為命一次給付，以為算定。復按一次支付賠
      償總額，以填補被害人所受喪失或減少勞動能力之損害，
      應先認定被害人因喪失或減少勞動能力而不能陸續取得之
      金額，按其日後本可陸續取得之時期，各照霍夫曼式計算
      法，扣除依法定利率計算之中間利息，再以各時期之總數
      為加害人一次所應支付之賠償總額，始為允當（最高法院
      22年上字第353號判例參照）。經本院囑託財團法人彰化
      基督教醫院鑑定本件原告減少勞動能力之程度為何，該院
      鑑定結果認為原告目前仍有下背疼痛與坐骨神經之症狀，
      依據勞工保險失能給付標準，失能項目第2-5：「神經系
      統之病變，通常無礙勞動，但由醫學上可證明局部遺存頑
      固神經症狀者」，失能等級為13，所對照之喪失勞動能力
      程度為23.07％，有該院失能鑑定報告書1份在卷可按，應
      屬可採。
    (2)被告雖抗辯依據財團法人彰濱秀傳紀念醫院回函指出骨折
      是指較近的傷，崩解症係指時間久遠或成因不明之傷害，
      ，況原告之前有車禍受傷，不能排除係因前次車禍受傷所
      導致，故原告受有腰椎第五節脊椎崩解症及腰椎第五節椎
      弓骨折，與本件被告之過失行並無因果關係云云，然經本
      院調取原告前次車禍救醫之伸港忠孝醫院病歷及本次車禍
      就醫之財團法人彰濱秀傳紀念醫院病歷，一併送請財團法
      人彰化基督教醫院鑑定結果，認為：「椎弓斷裂骨折，若
      骨折加上移位則是脊椎崩解，會造成脊椎骨不穩定，進一
      步可能壓迫脊髓或神經根。個案（指原告）為年輕女性且
      過去並無受傷病史，故其第五腰椎椎弓骨折應屬受傷外力
      造成，可由97年6月26日之車禍所導致」，有該院失能鑑
      定報告書1份在卷可按。是尚難認原告受有腰椎第五節脊
      椎崩解症及腰椎第五節椎弓骨折，與前次車禍有關。又財
      團法人彰濱秀傳紀念醫院雖回函指出骨折是指較近的傷，
      崩解症係指時間久遠或成因不明之傷害，然所謂成因不明
      為何，該院並未具體說明，亦難排除係因本件車禍所導致
      ，是被告上開所辯難認可採。從而，原告受有腰椎第五節
      脊椎崩解症及腰椎第五節椎弓骨折，係因本件車禍所導致
      ，堪以認定。
    (3)原告為69年8月9日生，依其在財團法人彰濱秀傳紀念醫院
      收費課事務員之工作性質，可工作至勞動基準法規定之強
      制退休年齡65歲止，扣除前揭受傷休養期間工作所得損失
      計至97年10月31日，計算至年滿65歲之日即134年8月8日
      為止，共計有36年又10月（未滿1月以1月計）之勞動能力
      減損損害。又經本院調取原告稅務電子閘門財產所得蒙係
      表，原告97年、98年在財團法人彰濱秀傳紀念醫院原告薪
      資所得為282,454元、290,274元，據以計算其平均薪資應
      為每月23,864元【（282,454＋290,274）÷24＝23,864】
      ，參酌原告於前揭車禍受傷時年近28歲，受雇在財團法人
      彰濱秀傳紀念醫院收費課事務員工作，其工作性質隨著物
      價水準隨時間調整及工作時間累積，得期待將來之薪資較
      斯時為高，其喪失勞動能力程度為23.07％，認得期待其
      將來薪資不低於23,864元，以之作為計算其喪失勞動能力
      之基準當屬合理。則依第一年不扣除中間利息之係數表（
      現價表），其計算式為：23,864元1223.07％〔20.
      00000000+（20.00000000-00.00000000）10/12〕＝1,3
      58,760元（小數點以下四捨五入），原告勞動能力減少之
      數額為1,358,760元，是原告請求被告賠償勞動能力減少
      之損害，於1,358,760元，應予准許。至逾此部分請求，
      應予駁回。
  7.精神損害（精神慰撫金）部分：
    按慰撫金之賠償須以人格權遭遇侵害，使精神上受有痛苦為
    必要，其核給之標準固與財產上損害之計算不同，然非不可
    斟酌雙方身份資力與加害程度，及其他各種情形核定相當之
    數額，有最高法院51年台上字第223號判例可資參照。本件
    原告學歷為中臺醫護技術學院畢業，於車禍當時任財團法人
    彰濱秀傳紀念醫院收費課事務員，每月收入26,524元，96年
    度之所得為293,623元，97年度之所得為327,244元，98年度
    之所得為313,629元，無不動產；被告目前居住國外，96年
    度之所得為460,215元，97年度之所得為307,838元，無不動
    產，以上有兩造稅務電子閘門財產所得調件明細表在卷可按
    ，本院斟酌原告因本件事故迄今仍有下背疼痛與坐骨神經症
    狀，其所受傷害之之精神痛苦程度，及兩造之身分、地位、
    經濟能力等一切情狀，認原告請求精神慰撫金1,000,000元
    尚屬過高，應核減為200,000元，始為允當。
  (八)綜上所述，原告因本件車禍所受之損害為醫藥費124,243 元
    、看護費用22,000元、機車毀損費用825 元、工作收入損失
    2,913元、減少勞動能力損失1,358,760元、精神慰撫金200,
    000元，合計為1,708,741元。惟原告應負擔50％與有過失責
    任，經減輕被告之賠償責任後，原告得請求金額為854,371
    元（1,708,741÷2＝854,371，小數點以下四捨五入）。
六、再按給付無確定期限者，債務人於債權人得請求給付時，經
    其催告而未為給付，自受催告時起，負遲延責任。其經債權
    人起訴而送達訴狀或依督促程序送達支付命令，或為其他相
    類之行為者，與催告有同一之效力。民法第229條第2項定有
    明文。故被告於收受原告起訴狀繕本翌日即應負遲延責任。
    又按遲延之債務，以支付金錢為標的者，債權人得請求依法
    定利率計算之遲延利息；應負利息之債務，其利率未經約定
    ，亦無法律可據者，週年利率為5％，民法第233條第1項前
    段及第203條亦分別定有明文。是本件原告自得請求自起訴
    狀繕本送達被告之翌日即99年5月7日起至清償日止，按年息
    5％計付遲延利息，自無不合，應併予准許。
七、綜上所述，原告依侵權行為損害賠償之法律關係，請求被告
    應給付原告854,371元，及自起訴狀繕本送達之翌日即99年
    5月7日起至清償日止，按年息5％計算之利息，洵屬正當，
    應予准許。逾此範圍之請求，核屬無據，應予駁回。
八、本件事證已臻明確，兩造其餘攻擊防禦方法或舉證，經核與
    判決之結果不生影響，爰不逐一論駁，併此敘明。
九、據上論結，本件原告之訴為一部有理由，一部無理由，爰依
    民事訴訟法第79條、第390條第2項、第392條第2項，判決如
    主文。
中    華    民    國    100    年    5    月    24    日
                  民事第一庭   法  官     黃楹榆
以上正本係照原本作成。
如不服本判決，應於送達後20日內，向本院提出上訴狀並表明上
訴理由，如於本判決宣示後送達前提起上訴者，應於判決送達後
10日內補提上訴理由書（須附繕本）。如委任律師提起上訴者，
應一併繳納上訴審裁判費。
中    華    民    國    100    年    5    月    24    日
                               書記官     彭月美